th: ของเล่นและเกม > ของเล่น > ของเล่นตกแต่งโต๊ะทำงาน: ของเล่นแม่เหล็ก
tr: Oyuncaklar ve Oyunlar > Oyuncaklar > Ofis Oyuncakları: Mıknatıslı Oyuncaklar
ja: おもちゃ・ゲーム > おもちゃ > デスクトイ: マグネット式おもちゃ
fi: Lelut ja pelit > Lelut > Toimistolelut: Magneettilelut
ko: 장난감/게임 > 장난감 > 사무실 장식용 완구: 자석 장난감
en: Toys & Games > Toys > Executive Toys: Magnet Toys
sv: Leksaker och spel > Leksaker > Skrivbordsleksaker: Magnetleksaker
ro-RO: Jucării și jocuri > Jucării > Jucării executive: Jucării magnetice
pt-BR: Brinquedos e jogos > Brinquedos > Brinquedos para executivos: Brinquedos com ímãs
zh-TW: 玩具和遊戲 > 玩具 > 辦公室玩具: 磁鐵玩具
lt-LT: Žaislai ir žaidimai > Žaislai > Biuro žaislai: Magnetiniai žaislai
pt-PT: Brinquedos e jogos > Brinquedos > Brinquedos executivos: Brinquedos magnéticos
zh-CN: 玩具/游戏 > 玩具 > 办公室玩具: 磁性玩具
cs: Hračky a hry > Hračky > Hračky pro dospělé: Magnetické hračky
el: Παιχνίδια > Παιχνίδια (Toys) > Διακοσμητικά στελεχών επιχείρησης: Μαγνητικά παιχνίδια
es: Juegos y juguetes > Juguetes > Juguetes para oficinas: Juguetes magnéticos
hr-HR: Igračke i igre > Igračke > Uredske igračke: Igračke s magnetima
ru: Игрушки и игры > Игрушки > Сувенирные игрушки: Магнитные игрушки
sl-SI: Igrače in igre > Igrače > Pisarniške igrače: Magnetne igrače
it: Giochi e giocattoli > Giocattoli > Giochi/passatempo da scrivania: Giocattoli magnetici
nl: Speelgoed en spellen > Speelgoed > Bureaugadgets: Magnetisch speelgoed
bg-BG: Играчки и игри > Играчки > Играчки за офис: Играчки с магнит
vi: Đồ chơi & Trò chơi > Đồ chơi > Đồ chơi cơ học dùng trang trí bàn làm việc: Đồ chơi nam châm
fr: Jeux et jouets > Jouets > Gadgets de bureau: Jouets aimantés
sk-SK: Hračky a hry > Hračky > Kancelárske hračky: Magnetické hračky
nb: Leker og spill > Leker > Kontorleker: Magnetleker
de: Spielzeuge & Spiele > Spielzeuge > Bürospielzeug: Magnetspielzeug
pl: Gry i zabawki > Zabawki > Zabawki biurowe: Zabawki magnetyczne
da: Legetøj og spil > Legetøj > Kontorlegetøj: Magnetisk legetøj
hu: Játékok és játékszerek > Játékok > Irodai játékok: Mágneses játékok